ACORDAO-COMPLETO-2375004

ACÓRDÃO DE RELAÇÃO

ACÓRDÃO DE RELAÇÃO 2355/2019 ATA 38/2019 - PLENÁRIO

Acórdão 2355/2019-TCU-Plenário
Considerando se tratar de denúncia a respeito de possível irregularidade ocorrida na concessão de pensão a Yara Vieira Moulaz Silva pela Superintendência de Administração do Ministério da Fazenda no Estado de Minas Gerais;
Considerando que suspeitas de irregularidade alicerçadas em afirmações genéricas não satisfazem a exigência de “suficientes indícios da suposta irregularidade” a que alude o art. 103 da Resolução TCU 259/2014, como requisito de admissibilidade do processo de denúncia;
Considerando que a denúncia não veio acompanhada de indício concernente à irregularidade noticiada;
Considerando que a narrativa da denúncia evidencia disputa pessoal em relação a direitos patrimoniais relativos aos bens do falecido, o que está fora da competência deste Tribunal;
Considerando que, nos termos da Resolução-TCU 292/2018, que alterou a Resolução-TCU 259/2014, a fim de resguardar o sigilo e a proteção do denunciante, o documento original da denúncia, bem como qualquer outro documento no qual conste sua identificação, serão juntados ao processo como peças sigilosas, classificadas quanto à confidencialidade como informação pessoal, à luz da Lei 12.527/2011;
Considerando, ainda, que a reclassificação do processo de denúncia como público, após a decisão definitiva, não alcança as peças que contenham a identificação do denunciante, as quais permanecem classificadas como informação pessoal e delas não se concederá vista ou cópia durante o prazo de vigência da restrição, salvo nas hipóteses legais;
Os Ministros do Tribunal de Contas da União ACORDAM, por unanimidade, com fundamento nos arts. 1º, inciso XVI, e 53, da Lei 8.443, de 16 de julho de 1992, c/c os arts. 1º, inciso XXIV; 15, inciso I, alínea “p”; 143, inciso III; 234 e 235, todos do Regimento Interno/TCU, em não conhecer da presente denúncia, por não atender aos requisitos de admissibilidade previstos nos arts. 234 e 235 do Regimento Interno do TCU e no art. 103, § 1º, da Resolução - TCU 259/2014; levantar o sigilo que recai sobre as peças destes autos, à exceção daquelas que contenham informação pessoal do denunciante, nos termos dos arts. 104, § 1º, e 108, parágrafo único, da Resolução-TCU 259/2014; e em dar ciência deste acórdão, juntamente com a instrução (peça 2) , ao denunciante, de acordo com os pareceres emitidos nos autos.
1. Processo TC-Processo 003.486/2019-2 (DENÚNCIA) 
	1.1. Responsável: Identidade preservada (art. 55, caput, da Lei n. 8.443/1992 c/c art. 31 da Lei 12.527/2011) 
	1.2. Interessado: Identidade preservada (art. 55, caput, da Lei n. 8.443/1992 c/c art. 31 da Lei 12.527/2011) 
	1.3. Órgão/Entidade: Superintendência de Administração do Ministério da Fazenda no Estado de Minas Gerais
	1.4. Relator: Ministro Bruno Dantas
	1.5. Representante do Ministério Público: não atuou
	1.6. Unidade Técnica: Secretaria de Fiscalização de Pessoal (SEFIP) .
	1.7. Representação legal: não há.
	1.8. Determinações/Recomendações/Orientações: não há.

BRUNO DANTAS

não há.

Não atuou

DENÚNCIA (DEN)

Secretaria de Fiscalização de Pessoal (SEFIP).